# 急！请教陈版主，关于通航企业高价周转件确认固定资产时点的问题

提问人：nancy520 时间：2017-03-01 14:51:17
陈版主： 您好！ 年度审计时遇到如下问题，敬请您帮我分析下是否必须按审计师的意见进行审调，谢谢！ 公司为通用航空企业，对于生产运营储备的航空材料备件采购入库时全部确认为存货，自 2007 年 1 月 1 日起，高价周转件自领用出库装机当月计入固定资产，次月开始按 5 年计提折旧。依据的相关政策法规： 1 、 财政部颁发的财会（ 2003 ） 18 号文《民航企业会计核算办法》 （ 1 ）
总说明第五点：航空公司为生产运营储备的航空器材作为流动资产管理； （ 2 ）补充报表格式及编制说明中资产负债表编说明（三、 10 条）：存货项目，反映企业期末在库；在途和在加工中的各项存货的可变现净值，包括各种材料（包括航材消耗件、高价周转件、普通器材、机上供应品等）。 2 、《 2006 企业会计准则第 4 号――固定资产》解释 备品备件和维修设备通常确认为存货，但某些备品备件和维修设备需要与相关固定资产组合发挥效用，比如民用航空运输企业的高价周转件，应当确认为固定资产。
2016 年度审计时，审计师提出南航、东航、春秋航空三大航空，航材在采购入库的时候及根据自有的标准将采购的航材区分为航材消耗件和固定资产，而非像我司采购入库时全部确认存货，待领用出库装机时再区分航材消耗件一次性进当期成本，高价周转件进固定资产，要求我司必须按照这三大商业航空公司的核算方式进行审计调整。 个人认为：目前，准则解释中仅明确高价周转件应当确认为固定资产，至于经营储备用的高价周转件，到底是在采购入库即确认固定资产、次月开始计提折旧，还是在实际领用装机时确认固定资产、次月开始折旧，准则和解释中并没有说明，企业可以结合自身业务特点来确定。
作为主要运营直升机业务的通航企业，选购的机型多为欧美机型，航材的采购及送修都要依赖欧美进口，由于国外航材订购周期较长，快的也要三五个月，价格每年按照一定比例上浮，容易对运营造成不利影响，为提高航材供应的可靠性，企业主要依靠增加生产运营储备用的航材解决。由于航材周转速度慢，存在高价周转件从采购入库到实际领用装机间隔时间比较长的情况。这点与有自己的航材进出口公司及合作航材共享平台公司的南航、东航等商业航空是有所不同的，所以不能照搬三大航空的核算方法。 若按采购入库即确认固定资产、次月开始计提折旧，就会存在存放于航材库内尚未装机的高价周转件已开始计提折旧的情况，不符合收入成本配比原则、谨慎性原则及固定资产达到预定使用状态之日起计提折旧的规定。所以结合我司业务，对于生产运营储备的航空材料高价周转件，入库时全部确认为存货，待实际领用装机形成固定资产组合的组成部分，达到使用状态时再确认固定资产及计提折旧更为合理。

回答人：chenyiwei
不清楚航空业的特殊会计处理问题，下面仅仅是个人基于常识的理解： 1 、因为这些高价周转件的单价和使用年限均已超出固定资产标准，因此对购入作为储备的高价周转件不适合于确认为存货，建议对在库部分确认为其他非流动资产。 2 、在库期间不计提折旧，但考虑到你公司储备量较大的实际情况，建议在期末将这些在库周转件的减值问题予以高度关注。必要时可以考虑按库龄法计提减值。

提问人：nancy520 时间：2017-03-02 12:27:00
非常感谢陈版的回复！在库部分确认为其他非流动资产的建议太好了，我向审计师提议下。由于航材采购金额每年都会上浮，所以在库周转件一般不存在减值的问题。

回答人：chenyiwei
航材购入的目的不是对外出售，而是自用，所以市价逐年上涨不代表没有发生减值损失，仍须关注长期未耗用，或者对应机型已经退役或很少使用的库存航材是否发生减值。